臺灣板橋地方法院民事裁定　　　　　　　 96年度抗字第205號
抗　告　人　甲○○
相　對　人　國泰世華商業銀行股份有限公司
法定代理人　乙○○
上列當事人間因拍賣抵押物事件，抗告人對於中華民國96年7 月
31日本院96年度拍字第2357號所為裁定提起抗告，本院管轄非訟
事件程序第二審之合議庭裁定如下：
    主  文
抗告駁回。
抗告程序費用新臺幣壹仟元由抗告人負擔。
    理  由
一、按扺押權人，於債權已屆清償期，而未受清償者，得聲請法
    院拍賣抵押物，就其賣得價金而受清償，民法第873 條第1
    項定有明文。次按聲請拍賣抵押物，原屬非訟事件，祇須其
    抵押權已經依法登記，登記之清償期已屆滿而未受清償時，
    法院即應為許可拍賣抵押物之裁定；如對於此項法律關係有
    爭執時，亦應由有爭執之人另行提起訴訟，以求解決，不得
    僅依抗告程序聲明其爭執，並據為廢棄拍賣抵押物裁定之理
    由（最高法院70年臺抗字第197 號裁定意旨參照）。
二、本件抗告意旨略以：抗告人於民國94年3 月24日由相對人民
    生分行放款課之業務員推銷之下，向該銀行由誠泰銀行轉貸
    ，因抗告人年齡之限制，要另外找一位借款人陳石來有，而
    由抗告人作保提供房屋，房貸額新臺幣（下同）4,000,000
    元，因不需這樣多款項，故分成2 筆，各2,000,000 元，約
    定10年期，抗告人自從貸款迄今，沒有晚繳本息等款項，都
    由該活動可用之款內扣除之，但第二年之3 月底，有二位該
    行行員來店要續約，還要抗告人找一位保證人加簽，當時剛
    好有一位常來之朋友麥志川，就請他幫抗告人加簽，後來於
    96年3 月31日星期天，剛好抗告人需要5,000 元，去銀行提
    款機提領，提款機卻顯示存款不足，之後抗告人打電話詢問
    ，才知因借款人代理之故，抗告人未被通知之下存款被凍結
    ，且在96年3 月29日自動被扣下火險續保之事，經抗告人多
    次電話請求，始於4 至5 月間才通知抗告人准續約之事，但
    要抗告人原班人馬才可續約，但第二年加簽人麥志川因生意
    不順而被倒帳1,000,000 元，在抗告人無法找原班人馬，相
    對人又拒絕換人之下，相對人拒絕抗告人之續約，為此懇請
    法院能體察上情，廢棄原裁定等語。
三、經查，相對人於原審主張：抗告人前於94年3 月24日以如原
    裁定附表所示之不動產為擔保本人及債務人陳石來有向相對
    人所負債務之擔保，設定本金最高限額4,800,000 元之抵押
    權，依法登記在案，茲債務人對相對人負債2,969,314 元，
    已屆清償期而未為清償，為此聲請准予拍賣抵押物等語，並
    提出與其所述相符之他項權利證明書、不動產登記簿謄本、
    抵押權設定契約書、其他約定事項、貸款契約書等影本為憑
    ，是原裁定據以准許相對人之聲請，核無不合。抗告人雖以
    上開抗辯情事為由提起抗告，揆諸首揭說明，抗告人上開抗
    辯均係實體上法律關係之爭執，抗告人應另行提起民事訴訟
    以求解決，自非得於本件抗告程序中為主張，本院亦無從為
    審究；從而，抗告人提起本件抗告，難認有理由，應予駁回
    。
四、據上論結，本件抗告為無理由，依非訟事件法第46條、第21
    條第2 項，民事訴訟法第495 條之1 第1 項、第449 條第1
    項、第78條，裁定如主文。
中　　華　　民　　國　　96　　年　　10　　月　　31　　日
                  民事第二庭  審判長法官  蕭胤瑮
                                    法官  連士綱
                                    法官　陳靜茹
以上正本係照原本作成。
如不服本裁定，僅得於收受本裁定正本送達後10日內，以適用法
規顯有錯誤為理由，向本院提出再抗告狀，（須附繕本1 件及繳
納再抗告裁判費新臺幣1,000 元），經本院許可後始可再抗告。
中　　華　　民　　國　　96　　年　　10　　月　　31　　日
                                    書記官　許清琳
